臺灣高雄地方法院刑事判決　　　　　　94年度訴緝字第129號
公　訴　人　臺灣高雄地方法院檢察署檢察官
被　　　告　甲○○
指定辯護人　本院公設辯護人 黃文德
上列被告因違反槍砲彈藥刀械管制條例案件，經檢察官提起公訴
（起訴案號：臺灣高雄地方法院檢察署90年度偵字第21565 號、
第23535 號、91年度偵字第1383號）暨聲請併案審理（移併案號
：同上署91年偵字第20476 號），本院判決如下：
    主  文
甲○○共同未經許可，製造可發射子彈具有殺傷力之改造手槍，
累犯，處有期徒刑柒年，併科罰金新臺幣貳拾萬元，罰金如易服
勞役，以罰金總額與陸個月之日數比例折算；扣案如附表編號一
、二、三、五所所示之物均沒收。又未經許可，持有可發射子彈
具有殺傷力之制式手槍，累犯，處有期徒刑伍年陸月，併科罰金
新臺幣壹拾萬元，罰金如易服勞役，以銀元佰元即新臺幣玖佰
元折算壹日；扣案如附表編號四、六、七所示之物沒收。應執行
有期徒刑拾貳年貳月，併科罰金新臺幣貳拾伍萬元，罰金如易服
勞役，以罰金總額與陸個月之日數比例折算；扣案如附表編號一
、二、三、四、五、六、七所示之物均沒收。
    事  實
一、甲○○綽號「Ｌ」曾於民國86年間，因違反麻醉藥品管理條
    例案件，經本院以87年度易字第167 號判處有期徒刑7 月，
    並經提起上訴，由臺灣高等法院高雄分院於87年4 月22日，
    以87年度上易字第817 號判決上訴駁回，嗣於87年4 月22日
    確定，且於87年7 月3 日入監，於88年1 月21日執行有期徒
    刑完畢出監。
二、詎甲○○仍不知悔改，明知具有殺傷力之改造槍枝為管制物
    品，非經中央主管機關許可，不得擅自製造及持有，竟與不
    詳真實姓名年籍綽號「賓仔」之成年男子共同基於製造改造
    槍枝及持有之犯意連絡，自90年11月上旬某日起至90年11月
    21日下午6 時30分許止，在甲○○不知情之岳父吳進文向不
    知情之蘇英進所承租之位在高雄市楠梓區○○○路112 巷1
    號之進順發工廠內，共同改造具有殺傷力之附表編號一所示
    之仿ＢＥＲＥＴＴＡ廠半自動手槍1 支（槍枝管制編號0000
    000000）、附表編號二所示之霰彈槍1 支（槍枝管制編號00
    000000 00）及 附表編號三所示之仿ＳＩＧＳＡＵＥＲ廠半
    自動製造金屬玩具手槍1 支（槍枝管制編號0000000000，含
    彈匣1 個），並無故持有之，且由乙○○（乙○○幫助犯部
    分，業經本院91年度訴字第1111號判決確定）基於幫助甲○○、綽號「賓仔」之男子改造槍枝，自90年11月上旬某日起
    ，連續數次出外為甲○○等人購買供改造槍枝用之砂紙、鐵
    鎚，並購買宵夜以供甲○○、綽號「賓仔」之男子等人食用
    。嗣乙○○於90年11月21日下午6 時30分許，駕駛車號Ｓ四
    —０七一九號自用小客車，車內駕駛座下放置上揭附表編號
    一之改造完成之管制編號0000000000號改造手槍一支（含彈
    匣2 個）、附表編號四所示之制式口徑９ｍｍ子彈4 顆（如
    下詳述），自上揭進順發工廠駛出之際，旋經據報前往上址
    埋伏之警員宋瀚昌、黃崑臨查獲，並當場在乙○○所駕駛之
    自用小客車上之駕駛座腳踏板處，查扣上開附表編號一、四
    所示之物（附表編號四所示之4 顆子彈，其中2 顆經送驗試
    射，已經滅失），警員隨即進入進順發工廠，並在該工廠內
    之小房間內，查扣附表編號五所示之改造工具，另在工廠後
    門旁之草叢中，扣得查獲前乘機從工廠後門逃逸之甲○○、
    綽號「賓仔」之男子所遺落之前揭附表編號二所示之改造完
    成之霰彈槍（管制編號00000000 00）1支。
三、上開附表編號三所示之改造完成具有殺傷力之管制編號0000
    00000 號改造手槍1 支（含彈匣1 個），於90年11月上旬某
    日，由甲○○之友人丁○○（丁○○寄藏手槍部分，業經本
    院91年度訴字第1111號判決確定），自甲○○處收受，而代
    為保管，並將該手槍藏放在其向甲○○借住之高雄縣橋頭鄉
    ○○○路136 巷2 弄8 號1 樓變電箱內。嗣警員宋瀚昌等人
    於90年12月13日晚上8 時許，在高雄市○○區○○街98號前
    ，因另案拘獲甲○○，並追查甲○○其餘改造之槍枝，經甲○○帶同警員，於翌（24）日凌晨2 時30分許，前往高雄縣
    內湖鄉○○○路46巷1 弄12號查獲丁○○，並經丁○○再帶
    同警員前往甲○○承租之高雄縣橋頭鄉○○○路136 巷2 弄
    8 號1 樓屋內變電箱內，起獲扣得上揭改造完成之附表編號
    三之改造手槍（含彈匣1 個）、彈匣1 個（係填充氣體式玩
    具槍用金屬彈匣）、鐵刷1 支及擦槍工具1 組。
四、甲○○另明知制式手槍、子彈，均屬槍砲彈藥刀械管制條例
    所列管之違禁物，非經中央主管機關許可，不得非法持有，
    竟基於持有之犯意，於90年11月中旬某日，在高雄市○○區
    ○○路某停車場內，由上開綽號「賓仔」之成年男子處取得
    上揭附表編號六之奧地利ＧＬ０ＣＫ廠製造之口徑9 ｍｍ制
    式半自動手槍1 支、口徑9 ｍｍ制式子彈10顆（其中5 顆子
    彈經送驗試射而滅失）後，未經許可持有之。嗣甲○○將上
    開制式子彈6 顆（附表編號七）置放在高雄市○○區○○路
    240 巷23弄24號11樓住居處；其餘之附表編號四制式子彈4
    顆於90年11月中旬某日，攜往上開進順發工廠交付予綽號「
    賓仔」之成年男子，再由綽號「賓仔」之成年男子於90年11
    月21日下午6 時許，在上開進順發工廠內，輾轉再交付予乙○○，並由乙○○置放在其所駕駛車號Ｓ四—０七一九號自
    用小客車，車內駕駛座下，迨於同日下午6 時30分許，乙○○駕車自上揭進順發工廠駛出之際，旋經據報前往上址埋伏
    之警員宋瀚昌、黃崑臨查獲，並當場在乙○○所駕駛之自用
    小客車上之駕駛座腳踏板查扣上開附表編號一、四所示之物
    （附表編號四所示之4 顆子彈，其中2 顆經送驗試射，已經
    滅失）。嗣警員林祐瑜等人於91年9月14日下午1時許，在高
    雄市○○區○○街51巷8 號前，查獲甲○○及扣得其持有之
    上開附表編號六之制式手槍1 支、附表編號七之制式子彈6
    顆（其中3顆經鑑驗試射而滅失），始悉上情。
五、案經高雄市政府警察局楠梓分局移送臺灣高雄地方法院檢察
    署檢察官偵查起訴暨移請併案審理。
    理  由
壹、證據能力部分
一、按被告以外之人（包括證人、鑑定人、告訴人、被害人及共
    同被告等）於審判外之言詞或書面陳述，除法律有規定者外
    ，不得作為證據，刑事訴訟法第159 條第1 項定有明文。惟
    按被告以外之人於檢察事務官、司法警察官或司法警察調查
    中所為之陳述，與審判中不符時，其先前之陳述具有較可信
    之特別情況，且為證明犯罪事實存否所必要者，得為證據，
    刑事訴訟法第159 條之2 亦有明文規定。經查：本件證人乙○○於高雄市政府警察局楠梓分局後勁派出所90年11月21日
    晚上8 時10分許、證人丁○○於高雄市政府警察局楠梓分局
    後勁派出所90年12月14日下午3 時10分警詢時所為之陳述，
    係距離本件案發事實之90年11月21日、90年12月14日最近，
    且記憶最鮮明、清晰，雖與本院94年間之審理中之陳述不符
    ，而其先前之警詢時陳述具有如下理由之較可信之特別情況
    ，且為證明犯罪事實存否所必要，自得為證據，分述如下：
（一）、乙○○部分
    １．查證人乙○○於90年11月21日晚上6 時30分許，自上揭
        進順發工廠駕車駛出之際，旋經據報前往上址埋伏之警
        員宋瀚昌、黃崑臨查獲，並當場在乙○○所駕駛之自用
        小客車上之駕駛座腳踏板查扣上開附表編號一、四所示
        之物（附表編號四所示之4 顆子彈，其中2 顆經送驗試
        射，已經滅失）之事實，業經證人乙○○於上揭警詢時
        供述綦詳，並明確指出綽號「Ｌ」、「志仔」、「賓仔
        」等男子及其如何幫助改造槍枝詳情，此倘非其親自目
        擊實情，否則警方亦無從杜撰上開綽號「Ｌ」、「志仔
        」、「賓仔」等男子及其幫助改造槍枝過程，是本件證
        人乙○○於上揭警詢時供述與經驗法則相符，足堪採信
        。
    ２．自時間之間隔言：證人乙○○於90年11月21日晚上6 時
        30分許，為警查獲後於同日晚上8 時10分許之警詢陳述
        是在記憶猶新的情況下直接作成，一般與事實較相近，
        事後即可能因記憶減弱或變化，致有不清晰或陳述不符
        之現象發生。是本件共犯乙○○於上揭警詢時供述係記
        憶最鮮明、清晰而不生記憶減弱或變化之情況，其可信
        性很高。
    ３．自有意識的迴避言：證人乙○○上開警詢時之先前陳述
        時被告未在場，是陳述人直接面對詢問警員所為陳述較
        為坦然；事後於偵訊、審理時面對被告有所顧忌或同情
        ，因而在被告面前較不願陳述不利被告之事實。是本件
        證人乙○○於司法警察調查中所為之陳述，與審判中不
        符時，其先前之陳述具有較可信之特別情況，且為證明
        犯罪事實存否所必要者，自得為證據
    ４．自受外力干擾言：證人乙○○上開警詢時單獨面對司法
        警察（官）所為之陳述，程度上較少會受到強暴、脅迫
        、詐欺、利誘或收買等外力之影響，其陳述較趨於真實
        。若被告在庭或有其他成員參與旁聽時，其陳述可能會
        本能的作出迴避對被告不利之證述，或因不想生事乃虛
        構事實而為陳述。是證人乙○○事後於偵訊、審理時面
        對被告或有其他成員參與，其陳述可能會本能的作出迴
        避對被告不利之證述，或因不想生事乃虛構事實而為陳
        述，因此，其事後於偵訊、審理所陳述內容與上開警詢
        時供述不一之處，應以上開警詢時之供述為可信。
    ５．自事後串謀言：證人乙○○上開警詢時描述所目睹情形
        ，因較無時間或動機去編造事實，客觀上亦較難認與被
        告間有勾串情事，其陳述具有較可信性。
    ６．自上開證人乙○○警詢所作之偵查筆錄記載是否完整言
        ：上開共犯乙○○警詢筆錄對於犯罪之構成要件、犯罪
        態樣、時地如何過程，均有翔實記載完整，自可推定其
        陳述，與事實較為相近，而可信其為真實。
（二）、丁○○部分
    １．被告甲○○雖主張證人丁○○於警詢中係因警方刑求方
        所為供述，且係傳聞證據，應不具證據能力云云，惟查
        ，證人丁○○於90年12月14日23時30分檢送入臺灣高雄
        看守所前受傷經過自述登記簿之記載【詳參本院91年度
        訴字第523 號卷（一）第126 頁】：丁○○於入所時曾
        有為受刑求之陳述，並有右額眉毛部位腫大、胸部疼痛
        之傷勢，惟上開傷勢是否係刑求而來，僅係其自述而已
        ，並無其他積極證據可資證明，是否可採，已屬有疑。
    ２、且審酌上開丁○○為警查獲後移送臺灣高雄地方法院檢
        察署檢察官於90年12月14日初訊時所製作之訊問筆錄所
        載（見臺灣高雄地方法院檢察署90年度偵字第23475 號
        卷第29頁背面），其當時並未向承辦檢察官陳稱有遭警
        刑求之情事發生，則若其確有遭警方刑求之情，何以未
        於遭警逮捕移送承辦檢察官複訊時陳明，甚或於檢察官
        偵查程序進行中為上開刑求之表示（見其後之同上署卷
        歷次之偵訊筆錄），而卻於本院審理時始為刑求之辯稱
        ，誠與常情有所相違，是否足採，亦值懷疑。
    ３、雖證人即當時因與被告甲○○在一起而被一同帶回警局
        之王嘉和到院證述丁○○確有遭警方刑求等語【詳參本
        院91年度訴字第523 號卷（二）第253 頁】，惟審之證
        人王嘉和所稱丁○○遭刑求之經過，就丁○○係遭警毆
        打何處已與丁○○本人於上開法院審理所稱有所不符，
        此有審判筆錄在卷可稽（詳參同上本院卷（二）第250
        頁、第258 頁），則倘若證人確有目擊刑求之情，何以
        會有如此歧異之所稱？且衡以證人王嘉和當時並非通緝
        犯，亦無任何刑事案件遭警查獲之事實，業據證人王嘉
        和自承在卷【詳見同上本院卷（二）第252 頁】，顯然
        證人王嘉和係為本案不相關之第三人，則警方何以要在
        證人王嘉和面前刑求丁○○，不啻警方自已製造刑求之
        證據予丁○○，可見證人王嘉和所稱目擊丁○○遭警刑
        求之證稱，應非屬真實。準此，丁○○關於警察刑求之
        上開陳述，僅係其所為之片面指述，並有上開諸多不合
        情理之處，自不可採，此有本院91年度訴字第523 號判
        決書1 份（詳見同上本院卷（二）第309 頁以下）亦同
        此認定，是證人丁○○於上開90年12月14日下午3時10
        分警詢時所為之陳述，應係出於其自由意志，並距離本
        案事實發生之90年12月13日最近，且記憶最鮮明、清晰
        所為任意性之陳述，應較有可信之特別情況，其上揭警
        詢之陳述洵堪採信。
    ４．末查，依經驗法則判斷，案發時之供述較少權衡利害得
        失或受他人干預，比之事後翻異之詞為可信，故除非可
        證明其更異之詞與事實更為相符，或其初供係虛偽者外
        ，自不得任意捨棄初供不採，最高法院著有80年度臺上
        字第5109號、81年度臺上6525號、82年度臺上字第5311
        號、83年度臺上字第3243號、87年度臺上字第1600號判
        決意旨均可供參。是本院認為證人丁○○於上開司法警
        察調查中所為之陳述，較審判中之陳述可信（詳如後述
        ），且其供述為證明本件被告甲○○上揭犯行所必要，
        故依刑事訴訟法第159 條之2 規定，其上揭陳述應具有
        證據能力。
二、本案被告於本院94年9 月27日準備程序、10月25日審判時均
    明確表示，其對於犯罪現場及扣案之違禁品照片2 張、丁○○自願性同意搜索筆錄、甲○○自願性同意搜索筆錄、高雄
    市政府警察局楠梓分局90年12月14日扣押物品收據4 紙及其
    扣押物品目錄表2 份、高雄市政府警察局楠梓分局逕行搜索
    報告書、搜索經過及結果陳報書、乙○○自願性同意搜索筆
    錄、吳鴻昇自願性同意搜索筆錄、高雄市政府警察局楠梓分
    局扣押物品目錄表4 紙、高雄市政府警察局楠梓分局90年11
    月20日扣押物品收據2 紙、房屋租賃契約書1 份、臺灣高雄
    地方法院檢察署90年度槍保字第189 號、90年度檢總管字第
    13199 號、91年度槍保字第003 號扣押物品清單、高雄市政
    府警察局楠梓分局搜索扣押筆錄及扣押物品目錄表、高雄市
    政府建設局高市建設二字第○九一○○一七三八二號函、本
    院92年度槍保字第28號之扣押物品清單、內政部警政署刑事
    警察局90年11月30日刑鑑字第二二二五七○號及其90年12月
    31日刑鑑字第二三六六一一號、90年12月12日刑鑑字第二二
    五八一八號之鑑驗通知書、91年11月12日刑鑑字第○九一○
    二七四四二九號及其92年1 月8 日刑鑑字第○九一○三三九
    四七八號、92年4 月23日刑鑑字第○九二○○六九二五八號
    槍彈鑑定書、內政部92年5 月16日內授警字第09200755 95
    號函等證據能力部分，均同意援用，且至言詞辯論終結前，
    就上開證據之證據能力部分，被告於本院審訊中所為陳述，
    依刑事訴訟法第15 9條之5 之規定，上揭書證部分，應均具
    有證據能力。
貳、實體部分
一、訊據被告甲○○對上開事實欄四之時地未經許可持有上揭附
    表編號六之奧地利ＧＬ０ＣＫ廠製造之口徑9 ｍｍ制式半自
    動手槍1 支、口徑9 ｍｍ制式子彈6 顆（其中3 顆子彈經送
    驗試射而滅失）之事實固坦承不諱，惟矢口否認上開事實欄
    之其餘製造可發射子彈具有殺傷力之改造手槍、持有槍、彈
    之犯行，並辯稱：伊不在場，而不知情，亦未改造上開手槍
    云云。
二、經查：
甲、被告甲○○與綽號賓仔成年男子共同製造改造手槍部分
（一）、被告甲○○共同製造可發射子彈具有殺傷力之改造手槍
        部分
  １、證人乙○○於上開進順發工廠被查獲經過之事實，業經證
      人宋瀚昌（即當時查獲共犯乙○○之警員之一）於本院訊
      問時到庭具結證稱：伊於91年11月21日前，已在調查甲○○涉嫌槍砲及毒品案件，後來接獲線報表示甲○○可能在
      進順發工廠，伊與黃崑臨前往該處埋伏，後來工廠大門打
      開，乙○○開轎車出來，伊示意要乙○○停車，但乙○○
      不停車，黃崑臨就開槍示警，乙○○才停車，伊請乙○○
      下車，乙○○開車門下來時，伊看見駕駛座腳踏板有一支
      手槍及子彈等語（見本院91年11月8 日、92年1 月27 日
      日訊問筆錄及93年2 月18日審理筆錄），核與證人乙○○
      於上開後勁派出所90年11月21日晚上8 時10分許警詢供述
      相符，並有查獲當時之照片3 張附於偵查卷可稽（見90
      年度偵字第21565 號卷第3 頁、第4 頁），是本件警員宋
      瀚昌既因乙○○打開車門，看見乙○○所駕駛之自用小客
      車駕駛座腳踏板上有槍枝，始予以逮捕，並在該自用小客
      車內取出扣案之槍枝、子彈等物，此部分證詞，應可採信
      。
  ２、被告甲○○與綽號賓仔男子尚在工廠改造槍枝之事實，
      業據證人乙○○於上開後勁派出所警詢中自承：伊自90年
      年11月上旬，陸續至進順發工廠5 、6 次，伊被查獲前，
      綽號Ｌ、賓仔男子尚在工廠內，警方進入工廠後，該2 名
      男子已經從後門逃逸，進順發工廠左邊有隔一間小房間，
      作為改造槍枝之地點，現場都由綽號Ｌ、賓仔男子主掌，
      扣案之槍、彈及工具，就是他們改造之槍、彈及工具，伊
      沒有參與改造，只是幫忙拿工具及掃地上雜物，綽號Ｌ男
      子就是甲○○等語（見90年11月21日警詢筆錄）。又於偵
      訊中供稱：伊從90年11月初開始進出進順發工廠5 、6 次
      ；當天伊買東西去工廠給他們吃，偶爾幫忙掃地、拿工具
      ，扣案之工具是工廠一位綽號Ｌ男子的，伊在警詢有指認
      過，伊知道他們在改造槍枝，但伊沒有動手改造，只是幫
      忙買砂紙、鐵鎚或買吃的給他們，伊因為欠錢才去幫忙，
      是綽號Ｌ男子負責改造等語（見90年11月22日、12月20
      日日偵訊筆錄）。並於本院審訊時供述：伊在工廠看過甲○○操作機器，工廠左方有一間小房間，有人會在裡面工
      作，甲○○要伊幫忙購買砂紙、鐵鎚，伊也幫忙拿螺絲起
      子及工具給甲○○他們等語（見本院91年10月21日訊問筆
      錄）；查獲當時，甲○○及綽號賓仔男子在工廠內，伊看
      過他們在鋸東西或磨東西（見本院92年8 月28日審理筆錄
      ）；伊自90年11月初起幫甲○○購買砂紙、鐵鎚等語（見
      本院93年12月19日準備程序筆錄、93年2 月18日審理筆錄
      ）等語明確，核與證人宋瀚昌（即當時查獲證人乙○○之
      現場警員之一）於本院91年11月8 日審判時證述：我們在
      查獲當天以前已經在查甲○○涉嫌槍砲及毒品案件，後來
      我與黃崑臨前往該工廠埋伏，我繞道工廠後面要去查看有
      無後門，剛好工廠大門打開，乙○○開車出來，我與黃崑
      臨示意要乙○○停車，我們站在車前面出示證件給乙○○
      看，乙○○不停車，當他開到門口時黃崑臨就開槍示警，
      轎車引擎蓋破裂，乙○○才停車，我們請他下車，他開車
      門時我們就看見駕駛座腳踏板有一支槍，並經過乙○○同
      意下從車內找出毒品，並要他自己拿出身上的毒品，他也
      自己同意並拿出來，我們查獲乙○○之後懷疑鐵工廠內還
      有其他人，就請其他人支援，我們請乙○○把鐵門打開，
      我們也詢問他甲○○是否在裡面，乙○○表示工廠內還有
      二、三個人，他並沒有明確回答甲○○在裡面，進入工廠
      後劉清輝才到達現場，進去鐵工廠後發現後門已經打開，
      並在工廠內搜索，就查獲本件的扣押物品，並在後面的後
      勁溪邊草叢搜尋，就找到滾筒式的霰彈槍，在工廠內最後
      面一間小房間也找到改造工具及鐵工具，並無發現其他人
      ，旋我們同事在高楠公路924 巷附近的檳榔攤詢問，檳榔
      攤老闆告訴同事說剛剛有2 位打赤腳的人跟他買飲料，他
      所述特徵與我們追查的甲○○、丁○○很像，後來帶乙○○回警局作筆錄，拿檔案照片給乙○○看，乙○○指認在
      工廠內的人就是甲○○等情節大致相符，是本件證人乙○○於上開時地向現場警員表示該工廠內還有二、三個人，
      而其中之一係被告甲○○之事實，應可採信。證人宋翰
      昌於本院92年1 月27日審判時證述：我們到達現場時鐵門
      是關著，後來聽到鐵門有打開的聲音就看見車子準備要出
      來，等門開到一定程度車子才開出來，我們站在車子前面
      並提示證件表明身分，要乙○○停車；乙○○停車之後我
      們以槍對準乙○○並請他下車，乙○○下車後，我們從打
      開的車門看見駕駛座的腳踏板看見改造手槍，就將乙○○
      制伏住並問他身上還有什麼東西，他就從身上拿出毒品，
      我們問他工廠內是否還有人，他表示還有二、三個人等語
      綦詳，核與共犯乙○○於高雄地方法院檢察署檢察官90年
      12月20日偵訊時供述：我因欠錢才去進順發鐵工廠幫忙清
      掃他們改造後所留下的金屬屑片或煙灰，並無共同改造槍
      械之意，改造槍械工具在工廠裡面等語，及其於本院91年
      5 月20日訊問供述：阿賓是上開工廠裡的人，我被查獲當
      天因為將車借給阿賓，我是要去將車開回來，我剛駕車自
      上開工廠出來，警員問我是不是綽號L 或志仔，然後警員
      就開槍，立即為警查獲等語，嗣於本院91年10月21日供述
      ：我於90年11月初有去過工廠5 、6 次，我有看過他們操
      作機器，並不知道他們是在改造機器，我只有看過甲○○
      操作機器；查獲當天的槍彈是阿賓的，他放在我車上等語
      明確，旋於本院92年8 月28日審判時供述：我當天我從裡
      面倒車出來並無看見警察，當時工廠有二人，甲○○及綽
      號阿賓在工廠裡面等情節大致相符，並有扣案電鑽1 支、
      槍管矯正器1 台、滑台固定器2 台、小砂輪30支、游標卡
      尺2 支、橡膠鎚1 枝、鐵鋸1 枝、電動砂輪機2 台 ( 雙
      軌)、 電動砂輪機1 台 (單軌)、 準心固定器1 台、固定
      夾2 個、壓力夾1 枝、千斤頂1 台、螺紋夾1 支、手槍1
      支、霰彈槍1 支、手槍1 枝、制式子彈4 顆、彈匣1 壹個
      、空彈殼4 顆、掌上型左輪手槍2 支、子彈半成品11顆在
      案可佐，是本件被告甲○○與綽號賓仔男子，自90年11
      月上旬某日起至90年11月21日下午6 時30分許止，在上開
      進順發工廠內，共同改造手槍之事實，洵堪認定。
  ３、被告甲○○於90年11月17日起，在上開進順發工廠內，與
      綽號賓仔男子二人有改造槍枝之事實，業據證人丁○○於
      上開警詢中供稱：綽號Ｌ就是甲○○等語；另於本院審訊
      中自承：伊曾在進順發工廠看過乙○○及吳鴻昇，甲○○
      有一位綽號賓仔之友人會改造槍枝，伊於乙○○被查獲前
      幾天，送便當到進順發工廠，看見甲○○與其友人蹲在小
      房間地上靠近機器，伊看見綽號賓仔男子拿鐵器操作車床
      ，甲○○與綽號賓仔男子二人有改造槍枝等語（見90年12
      月12日警詢筆錄、本院92年5 月19日訊問筆錄）情節，核
      與證人吳鴻昇於警詢中陳稱：伊自90年11月17日起，至進
      順發工廠5 、6 次，是幫綽號Ｌ之男子即甲○○（指認檔
      案照片）買晚餐及宵夜，伊曾在進順發工廠看過乙○○2
      次，伊最後一次看見甲○○及乙○○是在90年11月21日上
      午5 時許等語；於偵訊中再陳述：伊前往進順發工廠曾看
      見乙○○與甲○○在工作室內等語（見90年11月22日警詢
      筆錄、90年11月22日偵訊筆錄）情節大致吻合，再與證人
      乙○○確實曾在進順發工廠見過吳鴻昇之事實，亦與證人
      乙○○於本院審訊中自承無訛（見本院93年2 月18日審理
      筆錄），再與被告甲○○之綽號為Ｌ，進順發工廠是其岳
      父吳進文向蘇英進承租等情，亦經被告甲○○自承及證人
      蘇英進結證屬實（見本院91年5 月20日、11月8 日訊問筆
      錄），並有房屋租賃契約書一份在卷可稽。是本件被告甲○○之綽號為Ｌ，且與綽號賓仔男子二人共同改造槍枝之
      事實，應堪認定。
  ４、查扣之槍枝部分：
  （１）附表編號一所示之槍枝管制編號0000000000號改造手槍
        部分：該槍枝係綽號賓仔放在乙○○駕駛之汽車上一節
        ，業據證人乙○○於本院審訊中自承明確（見本院91
        年5 月20日、10月21日、92年5 月19日訊問筆錄及本院
        93年2 月18日審理筆錄）。綜上，足見前揭扣案之三支
        槍枝，均係被告甲○○與綽號賓仔男子共同改造甚明。
  （２）附表編號二所示之槍枝管制編號0000000000號槍枝部分
        ：依證人宋瀚昌到庭結證稱：90年11月21日查獲乙○○
        後，伊進入進順發工廠後，工廠後門已經打開，並在後
        方草叢查獲扣案之霰彈槍，在工廠內之小房間查獲扣案
        之改造工具等語（見本院91年11月8 日訊問筆錄、本院
        93年2 月18日審理筆錄），另該槍枝係甲○○等人改造
        一節，亦經證人乙○○於警詢中供述屬實，已如前述。
  （３）附表編號三所示之槍枝管制編號0000000000號改造手槍
        （含彈匣1 個）係甲○○交予丁○○一節，業據證人丁○○於警詢、偵訊中供述：伊帶同警員前往高雄縣橋頭
        鄉○○○路136 巷2 弄8 號屋內變電箱內查獲之槍枝（
        即槍枝管制編號0000000000號改造手槍）是綽號Ｌ之甲○○交給伊，叫伊拿去查獲地點放置，該地點是甲○○
        租的等語屬實（見90年12月14日警詢筆錄；90年12月14
        日、91年1 月3 日、1 月22日偵訊筆錄），另證人即查
        獲丁○○之警員宋瀚昌到庭結證稱：伊先查獲甲○○，
        並詢問甲○○關於槍彈之事，並問甲○○當時從工廠（
        90年11月21日在進順發工廠）後門跑出去及該工廠其餘
        的槍枝，甲○○表示槍枝在丁○○那裡，並帶伊前往高
        雄縣湖內鄉○○○路找丁○○，後來伊查獲丁○○，丁○○表示槍枝放在甲○○位在高雄縣橋頭鄉○○○路租
        屋處等語（見本院93年2 月18日審理筆錄），足見該槍
        枝確實係被告甲○○改造後交予丁○○無訛。綜上，足
        見前揭扣案之附表編號一、二、三所示之槍枝，均係甲○○與綽號賓仔男子共同改造甚明。
   ５、前揭附表編號一至三所示之槍枝，經送驗結果，（１）
       附表編號一所示之槍枝管制編號0000000000號之槍枝係
       仿ＢＥＲＥＴＴＡ廠半自動手槍製造之玩具槍塑膠槍身
       與土造金屬滑套、槍機、金屬槍管組合而成之改造手槍
       ，機械性能良好，可擊發適用之子彈，認具殺傷力；（
       ２）附表編號二所示之槍枝管制編號0000000000號之槍
       枝土造轉輪式鋼管槍，以拉放撞針方式擊發子彈，可裝
       填１２ＧＡＵＧＥ之制式霰彈，機械性能良好，認具殺
       傷力；（３）附表編號三所示之認槍枝管制編號00000
       0000號之槍枝（含彈匣一個）係由仿ＳＩＧＳＡＵＥＲ
       廠半自動製造手槍製造之金屬玩具手槍，更換土造金屬
       槍管改造而成之改造手槍，機械性能良好，可擊發子彈
       ，認具殺傷力，此有內政部警政署刑事警察局刑鑑字第
       二三六六一一號、第二二五八一八號鑑驗通知書二份在
       卷可按。是前揭附表編號一至三所示之改造槍枝具有殺
       傷力一節，亦可認定，並內政部警政署刑事警察局92年
       1 月8 日刑鑑字第０九一０三三九四七八號函覆意旨略
       稱：本局對於槍枝之鑑驗，如需進行實際試射，需考量
       適用子彈取得之問題，且子彈製造過程或發射子彈時，
       常因土（改）造槍、彈具不穩定性，造成槍枝或子彈爆
       炸，且爆裂所造成之碎片，極易傷及製造者或持槍者，
       故本局因礙於設備、人力及安全等因素考量，並對於槍
       枝管制編號0000000000號槍枝之鑑定，係以性能檢驗法
       鑑驗，該法之原理及方法係以實際操作、檢測其結構是
       否完整、金屬槍管是否貫通、是否具完整之裝填、鎖閉
       及擊發裝置等方式，進行槍枝結構、功能是否完整之研
       判，倘其結構完整，發揮其功能者，則認其性能良好
     　，可擊發適用之子彈，認具殺傷力等語，足見鑑定槍枝
       是否具有殺傷力，並非以實際進行試射為唯一方式，而
       前揭扣案之槍枝既經專業機關以專業之方式進行研判，
       並認定具有殺傷力，亦同此見解。
（二）、證人乙○○事後於本院審訊中，雖翻異前詞並辯稱：伊
        不知道甲○○他們在改造槍枝云云，惟查：（１）證人
        乙○○於警詢中供述之內容，核與其於偵訊中供述之內
        容大致相符，已如前述，其中證人乙○○於偵訊時，除
        自承伊知道甲○○他們在改造槍枝等語，並答辯稱：伊
        沒有動手改造，只是幫忙買砂紙、鐵鎚等語（見九十年
        十二月二十日偵訊筆錄），且該次偵訊時，被告甲○○
        之辯護人亦在庭，並與證人乙○○均於偵訊筆錄之簽名
        確認，此有該次偵訊筆錄可證。（２）證人乙○○於警
        詢中，曾檢視檔案照片，並指認綽號Ｌ即甲○○，而證
        人乙○○於偵訊時，亦供稱：扣案改造工具是工廠一位
        綽號Ｌ男子的，伊於警詢中有指認過等語（見九十年十
        二月二十日偵訊筆錄）。綜上，足見上揭警詢筆錄記載
        之內容，並無違誤，證人乙○○事後於本院審訊中，雖
        翻異前詞之上開辯詞，並不足採。
（三）被告甲○○於90年11月初某日，將附表編號三所示之改造
      手槍1 支（含彈匣1 個），交付予證人丁○○而代為保管
      之事實，業據證人丁○○於警詢、偵訊供述：伊於90年11
　　  月初某日，自甲○○處收受，而代為保管附表編號三所示
　　  之改造手槍1 支（含彈匣1 個），並將該改造手槍藏放在
      高雄縣橋頭鄉○○○路136 巷2 弄8 號1 樓變電箱內，嗣
      伊帶同警員前往上址屋內變電箱內查獲之槍枝、彈匣、擦
      槍工具、鐵刷等物，都是綽號Ｌ之甲○○交給伊，叫伊拿
      去查獲地點藏放，該地點是甲○○租的等語屬實（見90年
      12 月14 日警詢筆錄；90年12月14日、91年1 月3 日、1
      月22 日 偵訊筆錄）。況查獲地點之上址即高雄縣橋頭鄉
      ○○○路136 巷2 弄8 號住處，是被告甲○○所承租，由
      證人丁○○向被告甲○○借用等情，亦據證人丁○○於本
      院92年5 月19日日訊問時供述無訛，核與被告甲○○於91
      年1 月8 日偵訊時陳述情節相符，與證人即查獲被告丁○○之警員宋瀚昌到庭結證稱：伊先查獲甲○○，詢問甲○○關於槍彈之事，並問甲○○當時從工廠（90年11月21日
      在進順發工廠）後門跑出去及該工廠的槍枝，甲○○表示
      槍枝在丁○○那裡，並帶伊前往高雄縣湖內鄉○○○路找
      丁○○，後來伊查獲丁○○，丁○○表示槍枝放在甲○○
      位在高雄縣橋頭鄉○○○路租屋處等語（見本院93年2 月
      18日審理筆錄）。又該附表編號三所示之改造手槍經送鑑
      結果，認具殺傷力，亦如前述。
（四）至於證人丁○○於本院審訊時雖翻共異前詞。然查：（１
      ）該槍枝確實係甲○○交予丁○○，已詳論如前。（２）
      該槍枝是警員宋瀚昌先查獲甲○○，並向甲○○詢問上開
      進順發工廠之槍枝，經甲○○表示槍枝在丁○○手上，再
      查獲丁○○後，丁○○始帶同警員前去上址取出槍枝，已
      如前述。從而，倘該槍枝並非被告甲○○交予丁○○，則
      被告甲○○如何得知該槍枝在丁○○手中，警方並因而查
      獲丁○○，並由丁○○而帶同警員取出該槍。
（五）、綜上，本件被告甲○○與與綽號賓仔男子共同未經許可
　　    ，製造可發射子彈具有殺傷力之改造手槍部分之事證明
        確，其上揭犯行，洵堪認定。
乙、被告甲○○未經許可，持有可發射子彈具有殺傷力之附表編
　　號六所示制式手槍1 支（含彈匣1 個）及附表編號七之制式
    子彈6 顆（其中參顆子彈經送驗試射而滅失）【見移併案號
    ：同上署91年偵字第20476 號案件】、附表編號四之制式子
    彈4 顆（其中2 顆子彈經送驗試射而滅失）【見起訴案號：
    同上署90年度偵字第21565 號、第23535 號、91年度偵字第
    1383號】部分
（一）、訊據被告甲○○於91年9 月14日警詢、本院94年9 月27
        日準備程序、94年10月25日審判時，均對上開事實欄四
        之91年9 月14日下午1 時許，在高雄市○○區○○街51
        巷8 號前，被告甲○○騎乘機車的腳踏板處，查獲並扣
        其未經許可持有上揭附表編號六所示制式手槍1 支（含
        彈匣壹個）及附表編號七之制式子彈6 顆（其中3 顆子
        彈經送驗試射而滅失）之事實均供坦不諱，核與證人即
        被告配偶吳麗君於91年9 月14日警詢時之證述情節相符
        ，並有扣押物品目錄表、槍彈照片4 張在卷可稽。是本
        件被告甲○○自白未經許可，持有上開附表編號六之制
        式手槍1 支、附表編號七之制式子彈6 顆（其中3 顆子
        彈經送驗試射而滅失）與事實相符，應堪採信。
（二）、被告甲○○未經許可，持有上開附表編號七之制式子彈
        6 顆，與上開附表編號四之制式子彈4 顆，應均係被告
        甲○○於90年11月中旬某日，在高雄市○○區○○路某
        停車場內，由上開綽號「賓仔」之成年男子處取得上揭
        附表編號六之奧地利ＧＬ０ＣＫ廠製造之口徑9 ｍｍ制
        式半自動手槍1 支，併一起取得口徑9 ｍｍ制式子彈10
        顆後，未經許可持有之事實，關於制式子彈4 顆及6 顆
        ，業均送內政部警政署刑事警察局鑑驗結果，經認均具
        殺傷力，而上開6 顆制式子彈中之其中1 顆子彈之彈底
        標記為ＲＰ９ｍｍＬＵＧＥＲ，與上開4 顆制式子彈中
        之其中1 顆子彈之彈底標記為ＲＰ９ｍｍＬＵＧＥＲ，
        二者均相同，並有內政部警政署刑事警察局91年11 月
        12日刑鑑字第○九一○二七四四二九號槍彈鑑定書（見
        併案之同上署91年偵字第20476 號卷第17頁至第24頁中
        之第21頁第9 行、第23頁右下角照片1 張）、同上局90
        年12月12日刑鑑字第二二五八一八號槍彈鑑定書（見起
        訴案案之同上署90年偵字第21565 號卷第31頁至第32
        頁中之第32頁第6 行、第7 行）在卷可稽，是本件被告
        甲○○於90年11月中旬某日取得之上開彈底標記為ＲＰ
        ９ｍｍＬＵＧＥＲ之子彈1 顆，與證人乙○○於90年11
        月21日下午6 時30分許，為警查獲之上開彈底標記為Ｒ
        Ｐ９ｍｍＬＵＧＥ之子彈1 顆，應係同一時間批次製造
        無訛。再參證人乙○○自承其於90年11月21日下午6 時
        許，在上開進順發工廠內，與被告甲○○、綽號「賓仔
        」男子相處後，始取得上開彈底標記為ＲＰ９ｍｍＬＵ
        ＧＥ之子彈情節，足見共犯乙○○取得上開上開彈底標
        記為ＲＰ９ｍｍＬＵＧＥ之子彈1 顆及其餘3 顆子彈，
        係源自被告甲○○之上開10顆子彈內之其中4 顆，應堪
        認定。
（三）、被告甲○○將上開附表編號一所示之改造手槍1 支（含
        彈匣2 個）、附表編號四所示之制式口徑９ｍｍ子彈4
        顆，在上開工廠交付予綽號「賓仔」男子，再由綽號「
        賓仔」男子輾轉交付乙○○持有改造手槍、子彈部分事
        實，證人乙○○於本院審理中自承：在伊車上查獲之槍
        、彈是查獲當天伊要將該車開回去該工廠，而伊知道綽
        號「賓仔」男子向伊借車後，將槍、彈放置在車上，伊
        認罪等語屬實（見本院91年5 月20日、10月21日、92年
        5 月19日訊問筆錄及本院93年2 月18日審理筆錄），核
        與前揭所述證人宋瀚昌到庭結證略以：90年11月21日當
        天，伊看見乙○○開車出來，乙○○伊下車後，伊看見
        駕駛座腳踏板有槍、彈（見本院91年11月8 日訊問筆錄
        及93年2 月18日審理筆錄）情節相符，並有查獲照片在
        卷可佐。另在車上查扣之附表編號一所示之改造手槍具
        殺傷力，已如前述；又在車上查扣之附表編號四所示之
        子彈4 顆（其中2 顆子彈經送驗試射而滅失），經送鑑
        定結果，認該子彈四顆係制式子彈，均具殺傷力，彈匣
        1 只係可供ＧＬＯＣＫ廠口徑９ｍｍ之半自動槍枝使用
        之彈匣，此有前揭內政部警政署刑事警察局90年12月12
        日刑鑑字第二二五八一八號鑑驗通知書一份在卷可稽，
        是本件被告甲○○將上開附表編號一所示之改造手槍1
        支（含彈匣2 個）、附表編號四所示之制子彈4 顆，交
        付予綽號「賓仔」男子，再輾轉交付於乙○○持有上開
        改造手槍、子彈部分事實，應堪認定。
（四）、綜上，本件被告甲○○未經許可，持有可發射子彈具有
        殺傷力之附表編號六所示制式手槍1 支（含彈匣1 個）
        及附表編號七制式子彈6 顆（其中參顆子彈經送驗試射
        而滅失）、附表編號四之制式子彈4 顆（其中2 顆子彈
        經送驗試射而滅失）部分之事證明確，其上揭犯行，洵
        堪認定。
丙、論罪科刑：
一、按本件被告行為後，槍砲彈藥刀械管制條例業由立法院通過
    增訂第20條之1 、刪除第10條、第11條、第17條、修正第4
    條、第8 條、第16條、第20條，並經總統於94年1 月26日公
    布，依中央法規標準法第13條之規定，應自同年月28日發生
    效力。而修正前槍砲彈藥刀械管制條例第11條第1 項規定：
    「未經許可，製造、販賣或運輸第4 條第1 項第1 款所稱其
    他可發射金屬或子彈具有殺傷力之各式槍砲者，處5 年以上
    有期徒刑，併科新臺幣10,000,000元以下罰金。」，於刪除
    後，與修正前第10條合併修正，移列為修正後同條例第8 條
    第1 項：「未經許可，製造、販賣或運輸鋼筆槍、瓦斯槍、
    麻醉槍、獵槍、空氣槍或第4 條第1 項第1 款所定其他可發
    射金屬或子彈具有殺傷力之各是槍砲者，處無期徒刑或5 年
    以上有期徒刑，併科新臺幣10,000,000元以下罰金。」已加
    重刑責。就前開修正前、後規定，相互比較之結果，應以被
    告行為時之舊法即修正前槍砲彈藥刀械管制條例第11條第1
    項之規定較有利於被告，依刑法第2 條第1 項但書之規定，
    自應適用修正前之規定，起訴書誤載被告係犯槍砲彈藥刀械
    管制條例第11條第1 項之罪，自有未合，惟此業據公訴檢察
    官當庭更正起訴法條為修正前槍砲彈藥刀械管制條例第11條
    第1 項之罪。又同條例第12條第4 項、第7 條第4 項均並未
    修正，此部分自無新舊法比較之問題，合先敘明。
二、核被告甲○○與綽號賓仔成年男子共同製造可發射子彈具有
    殺傷力之改造手槍部分所為，係犯修正前槍砲彈藥刀械管制
    條例第11條第1 項之未經許可製造其他可發射子彈具有殺傷
    力之改造手槍罪；另核被告甲○○未經許可，持有可發射子
    彈具有殺傷力之附表編號六所示制式手槍1 支（含彈匣1 個
    ）及附表編號七制式子彈6 顆（其中參顆子彈經送驗試射而
    滅失）、附表編號四之制式子彈4 顆（其中2 顆子彈經送驗
    試射而滅失）部分所為，係犯同條例第7 條第4 項未經許可
    ，持有可發射子彈具有殺傷力之制式手槍罪，及同條例第12
    條第4 項之未經許可持有子彈罪。(一)被告與綽號賓仔成年男
    子就上揭附表編號一、二、三所示製造可發射子彈具有殺傷
    力之改造手槍之行為，有犯意之聯絡及行為之分擔，為共同
    正犯。(二)被告製造改造手槍後，持有改造手槍之行為，為製
    造行為所吸收，不另論罪。(三)又被告自90年11月上旬某日起
    至90年11月21日下午6 時30分許止，在上開進順發工廠內，
    改造上開槍枝3 支之犯行，係一個製造可發射子彈具有殺傷
    力之改造手槍行為，是實質上一罪，應成立修正前槍砲彈藥
    刀械管制條例第11條第1 項之未經許可製造其他可發射子彈
    具有殺傷力之改造手槍一罪，起訴書事實欄所述「連續製造
    」自有未洽。(四)被告上揭持有附表編號六所示制式手槍1 支
    及子彈10顆（即附表編號七制式子彈6 顆、附表編號四之制
    式子彈4 顆）之犯行，應係現行有效之槍砲彈藥刀械管制條
    例第7 條第4 項未經許可持有制式手槍罪、同條例第12條第
    4 項之未經許可持有子彈罪。又被告同時持有上開制式手槍
    1 支、制式子彈10顆，其侵害該規定保護之單一社會法益，
    而所犯未經許可持有制式手槍罪及未經許可持有子彈罪二罪
    ，係以一行為觸犯二種構成要件不同之罪名，為想像競合犯
    ，應依刑法第55條前段之規定，從一重之同條例第7 條第4
    項未經許可持有制式手槍罪論處。檢察官雖未就被告持有制
    式手槍1 支、制式子彈6 顆部分起訴，但此部分之持有6 顆
    子顆與被告持有上揭本案4 顆子彈為實質上一罪，而為起訴
    效力所及，並與併案之未經許可持有制式手槍罪，為想像競
    合犯之裁判上一罪關係，依審判不可分原則，本院自應併與
    審究，併此敘明。(五)被告上揭所犯修正前槍砲彈藥刀械管制
    條例第11條第1 項之未經許可製造其他可發射子彈具有殺傷
    力之改造手槍罪及同條例第7 條第4 項未經許可，持有可發
    射子彈具有殺傷力之制式手槍罪二罪間，犯意各別，行為互
    異，應分論併罰。(六)另被告曾於86年間，因違反麻醉藥品管
    理條例案件，經本院以87年度易字第167 號判處有期徒刑7
    月，並經提起上訴，由臺灣高等法院高雄分院於87年4 月22
    日，以87年度上易字第817 號判決上訴駁回，嗣於87年4 月
    22日確定，且於87年7 月3 日入監，甫於88年1 月21日執行
    有期徒刑完畢出監之事實，有臺灣高等法院被告前案紀錄表
    1 份在卷可按，其於有期徒刑執行完畢後5 年內，再犯本件
    有期徒刑以上之罪，為累犯，應依刑法第47條規定加重其刑
    。(七)玆審酌改造手槍、子彈均屬高度危險物品，被告與綽號
    賓仔成年男子共同連續製造改造手槍，而被告犯後否認犯行
    ，且被告未經許可，持有制式槍彈，對社會治安隱藏之危害
    甚大，故公訴檢察官就被告上揭製造改造手槍部分求處有期
    徒刑7 年，被告持有制式手槍部分求處有期徒刑5 年6 月，
    均屬適當，爰分別就所犯各罪，量處如主文所示之刑，罰金
    部分，均諭知易服勞役之折算標準，並就被告有期徒刑、罰
    金部分，定應執行刑標準，並就被告另就罰金部分，諭知易
    服勞役之折算標準。(八)又扣案如附表編號一、二、三、四、
    六、七所示之物，均為違禁物，應依刑法第38第1 項第1 款
    規定，宣告沒收；扣案如附表編號五所示屬於被告甲○○供
    犯罪所用之物應依刑法第38第1 項第2 款前段規定，宣告沒
    收。至於附表編號四之制式子彈4 顆，其中2 顆子彈經送驗
    試射而滅失，與附表編號七之制式子彈6 顆，其中3 顆子彈
    經送驗試射而滅失，則上開合計有5 顆子彈經送驗試射已滅
    失，則毋庸宣告沒收之，併此敘明。
丁、被告甲○○餘被訴未經許可，製造槍砲之主要組成零件部分
    ，應不另論罪之部分。
一、公訴意旨另以：被告甲○○涉嫌自90年11月上旬某日起至90
    年11月21日下午6 時30分許止，在上揭進順發工廠，以起訴
    書所載附表二所示製造彈匣1 個（可供ＧＬＯＣＫ廠口徑９
    ｍｍ之半自動槍枝使用之彈匣），因認被告甲○○涉有槍砲
    彈藥刀械管制條例第13 條 第1 項製造槍枝主要零件罪等語
    。
二、經查，上開彈匣1 個係被告甲○○與綽號賓仔成年男子共同
    製造上開附表編號三所示之仿ＳＩＧＳＡＵＥＲ廠半自動製
    造金屬玩具手槍（槍枝管制編號：0000000000）使用之彈匣
    ，而製造上開彈匣1 個之槍枝主要零件行為，係為被告上開
    製造槍械之階段行為，本不應另論罪，惟僅論被告甲○○上
    開共同未經許可，製造可發射子彈具有殺傷力之改造手槍罪
    而已。因此，公訴人上開所認被告甲○○另涉有槍砲彈藥刀
    械管制條例第13條第1 項製造槍枝主要零件罪嫌，容有誤會
    ，併此敘明。
據上論斷，應依刑事訴訟法第299 條第1 項前段，修正前槍砲彈
藥刀械管制條例第11條第1 項、現行槍砲彈藥刀械管制條例第12
條第4 項、第7 條第4 項，刑法第2 條第1 項但書、刑法第11條
、第28條、第55條、第47條、第42條第2 項、第3 項、第51條第
5 款、第7 款、第38條第1 項第1 款、第2 款，罰金罰鍰提高標
準條例第2 條，現行法規所定貨幣單位折算新臺幣條例第2 條，
判決如主文。
本案經檢察官丙○○到庭執行職務
中    華    民    國    94      年    11    月    8   日
            刑事第三庭  審判長法官  張意聰
                              法官  郭瓊徽
                              法官  施添寶
中　　華　　民　　國　　94　　年　　11　　月　　16　　日
以上正本證明與原本無異。
如不服本判決，應於收受送達後10日內向本院提出上訴書狀。
　　　　　　　　　　　　    書記官  陳威志
附錄本案論罪科刑法條全文：
修正前槍砲彈藥刀械管制條例第11條
未經許可，製造、販賣或運輸第4 條第1 項第1 款所稱其他可發
射金屬或子彈具有殺傷力之各式槍砲者，處5 年以上有期徒刑，
併科新臺幣1千萬元以下罰金。
未經許可，轉讓、出租或出借前項所列槍砲者，處3 年以上10年
以下有期徒刑，併科新臺幣7百萬元以下罰金。
意圖供自己或他人犯罪之用，而犯前二項之罪者，處無期徒刑或
7年以上有期徒刑，併科新臺幣1千萬元以下罰金。
未經許可，持有、寄藏或意圖販賣而陳列第一項所列槍砲者，處
1年以上7年以下有期徒刑，併科新臺幣7百萬元以下罰金。
第一項至第三項之未遂犯罰之。
現行槍砲彈藥刀械管制條例第12條第4項：
未經許可，持有、寄藏或意圖販賣而陳列子彈者，處5 年以下有
期徒刑，併科新臺幣3百萬元以下罰金。
現行槍砲彈藥刀械管制條例第7條第4項：
未經許可，持有、寄藏或意圖販賣而陳列第一項所列槍砲、彈藥
者，處5年以上有期徒刑，併科新臺幣1千萬元以下罰金。
附表：
編號一：仿ＢＥＲＥＴＴＡ廠半自動手槍壹支（槍枝管制編號：
        0000000000，含彈匣貳個）
編號二：霰彈槍壹支（槍枝管制編號：0000000000）
編號三：仿ＳＩＧＳＡＵＥＲ廠半自動製造金屬玩具手槍壹支（
        含彈匣壹個，槍枝管制編號：0000000000）
編號四：制式子彈肆顆（其中貳顆子彈經送驗試射而滅失）
編號五：改造工具壹批（雙軌電動砂輪機貳台、單軌電動砂輪機
        壹台、準心固定器壹台、電鑽壹支、槍管矯正器壹台、
        滑台固定器貳台、小砂輪參拾支、游標卡尺貳支、橡膠
        鎚壹支、鐵鋸壹支、固定夾貳個、壓力夾壹支等物）
編號六：奧地利ＧＬ０ＣＫ廠製造之制式半自動手槍壹支（槍枝
        管制編號：0000000000，含彈匣壹個）。
編號七：口徑9 ｍｍ制式子彈陸顆（其中參顆子彈經送驗試射而
        滅失）。
